【裁判字號】    95,上訴,386
【裁判日期】    950331
【裁判案由】    違反毒品危害防制條例
【裁判全文】
臺灣高等法院高雄分院刑事判決         95年度上訴字第386號
上  訴  人
即  被  告  甲○○
上列上訴人因違反毒品危害防制條例案件，不服臺灣屏東地方法
院93年度訴字第783 號中華民國95年1 月3 日第一審判決（起訴
案號：臺灣屏東地方法院檢察署93年度毒偵字第1734號），提起
上訴，本院判決如下：
     主  文
上訴駁回。
     事  實
一、甲○○於民國（以下同）91年間因竊盜案件，經台灣屏東地
    方法院以91年度易字第712 號判決判處有期徒刑3 月確定，
    甫於92年1 月22日易科罰金執行完畢。又其於89年間因施用
    毒品案件，經台灣屏東地方法院以89年度毒聲字第2433號裁
    定送觀察、勒戒後，認有繼續施用毒品之傾向，再經該院以
    89年度毒聲字第2950號裁定入戒治處所施以強制戒治，其後
    經該院以90年度毒聲字第836 號裁定停止戒治，所餘戒治期
    間付保護管束，再經該院以90年度毒聲字第1295號裁定撤銷
    停止戒治，而於92年1 月22日出戒治所，由臺灣屏東地方法
    院檢察署檢察官於92年3 月5 日，以92年度戒毒偵字第31號
    不起訴處分確定。詎其猶不知悔改，又基於施用第一級毒品
    海洛因之概括犯意，自93年2 月15日某時起，至同年8 月13
    日14時許止，在屏東縣鹽埔鄉○○村○○路3 號及屏東縣鹽
    埔鄉河堤等處，以將第一級毒品海洛因加水再用注射針筒注
    射入體內之方式，連續施用第一級毒品海洛因多次，嗣於93
    年8 月13日18時20分許，因形跡可疑為警在屏東縣鹽埔鄉○
    ○村○○路巨蛋超商前查獲，並扣得其所有供施用第一級毒
    品海洛因用之橡皮管1 條、注射針筒2 支、夾鏈袋7 只。甲
    ○○並另基於施用第二級毒品甲基安非他命之概括犯意，自
    93年2 月15日某時起，至同年8 月13日14時許止，在上述地
    點，以將第二級毒品甲基安非他命置於玻璃球內加熱燒烤再
    以吸管吸食所產生煙霧之方式，連續施用第二級毒品甲基安
    非他命多次，嗣於93年8 月13日18時20分許，因形跡可疑為
    警在屏東縣鹽埔鄉○○村○○路巨蛋超商前查獲，並扣得其
    所有供施用第二級毒品甲基安非他命用之吸管2 支。
二、案經屏東縣警察局里港分局移送臺灣屏東地方法院檢察署檢
    察官偵查起訴。
    理  由
一、上揭施用第一、二毒品級事實，業據上訴人甲○○於警詢時
    坦承不諱，上訴人甲○○於偵查、原審及本院審理時仍坦承
    有施用第一級毒品海洛因不諱，並有橡皮管1 條、夾鏈袋7
    只、注射針筒及吸管2 支扣案可稽，且上訴人甲○○為警所
    採集之尿液檢體，經送請屏東縣衛生局檢驗，結果呈甲基安
    非他命及嗎啡陽性反應，有該局93年8 月19日屏縣衛檢六字
    第930336號煙毒及麻醉藥品類委託檢驗結果通知書影本1 紙
    （見毒偵卷第16頁）在卷足憑；該尿液檢體經原審再送請高
    雄醫學大學附設中和紀念醫院以酵素免疫分析法及氣相層析
    質譜儀法檢驗，結果呈嗎啡陽性反應，而其尿液中含甲基安
    非他命之濃度為1504ng/ml ，亦有該醫院之濫用藥物尿液檢
    驗報告1 紙（見原審卷第76頁）在卷足憑，堪信上訴人甲○
    ○上開自白確與事實相符。至上開濫用藥物尿液檢驗報告雖
    判定被告之尿液呈甲基安非他命陰性反應，惟被告之尿液中
    含甲基安非他命濃度為1504ng/ml ，但未檢出安非他命濃度
    ，故依行政院衛生署頒布之濫用藥物尿液檢驗作業準則第18
    條之規定應判定為陰性，非謂被告之尿液並無任何甲基安非
    他命反應，且該準則第20條復規定：「司法案件之濫用藥物
    尿液，必要時得採用最低可定量濃度為閾值，不受第15條、
    第18條規定限制」，再上訴人甲○○前已自承施用第二級毒
    品甲基安非他命，是尚難以該濫用藥物尿液檢驗報告載有被
    告之尿液呈安非他命類陰性反應而採為對被告有利認定之依
    據；再施用安非他命後，其尿液不致檢出甲基安非他命陽性
    反應，而施用甲基安非他命後，其尿液可檢出甲基安非他命
    和其代謝物安非他命成分，目前國內緝獲之白色結晶或粉末
    狀安非他命毒品，其成分多為甲基安非他命，有行政院衛生
    署管制藥品管理局93年11月2 日管檢字第0930010499號函在
    卷可參，且上訴人甲○○之尿液確呈甲基安非他命陽性反應
    ，業經屏東縣衛生局檢驗屬實，是上訴人甲○○確有施用第
    二級毒品甲基安非他命無誤。又上訴人甲○○先前有如事實
    欄所載，於89年間因施用毒品案件，經台灣屏東地方法院以
    89年度毒聲字第2433號裁定送觀察、勒戒後，認有繼續施用
    毒品之傾向，再經該院以89年度毒聲字第2950號裁定入戒治
    處所施以強制戒治，其後經該院以90年度毒聲字第836 號裁
    定停止戒治，所餘戒治期間付保護管束，再經該院以90年度
    毒聲字第1295號裁定撤銷停止戒治，而於92年1 月22日出戒
    治所，由臺灣屏東地方法院檢察署檢察官於92年3 月5 日，
    以92年度戒毒偵字第31號不起訴處分確定等情，此有臺灣高
    等法院被告全國前案紀錄表及全國施用毒品案件紀錄表各1
    份在卷足憑，足証有於強制戒治執行完畢釋放後5 年內，再
    犯本件連續施用第一級毒品海洛因及第二級毒品甲基安非他
    命之行為，本院審理時上訴人甲○○翻異前詞辯稱未吸安非
    他命云云，惟查上訴人甲○○於警訊中已坦承有施用安非他
    命，其尿液經屏東縣衛生局檢驗亦有甲基安非他命陽性反應
    ，應認其確有施用甲基安非他命之行為，上訴人甲○○所辯
    係卸責之詞，不足採信，其犯行已堪認定。
二、查海洛因為毒品危害防制條例第2 條第2 項第1 款明定之第
    一級毒品；甲基安非他命為同條例第2 條第2 項第2 款明定
    之第二級毒品，均不得持有及施用，核上訴人甲○○所為，
    係犯毒品危害防制條例第10條第1 項之施用第一級毒品罪及
    同條第2 項之施用第二級毒品罪。其施用前持有第一級毒品
    海洛因及第二級毒品甲基安非他命之低度行為，應分別為其
    施用第一級毒品海洛因及第二級毒品甲基安非他命之高度行
    為所吸收，均不另論罪。又上訴人甲○○先後多次施用第一
    級毒品海洛因及第二級毒品甲基安非他命犯行，時間緊接、
    犯罪構成要件相同，顯然基於概括犯意反覆為之，均為連續
    犯，應依刑法第56條之規定各論以一罪。上訴人甲○○所犯
    施用第一級毒品罪及施用第二級毒品罪2 罪間，犯意各別，
    行為互殊，應予分論併罰。上訴人曾於91年間因竊盜案件，
    經台灣屏東地方法院以91年度易字第712 號判決判處有期徒
    刑3 月確定，甫於92年1 月22日易科罰金執行完畢之事實，
    有臺灣高等法院被告全國前案紀錄表1 份在卷可稽，其於受
    有期徒刑之執行完畢後，5 年以內再犯本件有期徒刑以上之
    罪，為累犯，所犯2 罪均應依刑法第47條之規定加重其刑。
三、原審適用毒品危害防制條例第10條第1 項、第2 項，刑法第
    11條前段、第56條、第47條、第38條第1 項第2 款、第51條
    第5 款規定，並審酌上訴人甲○○前經觀察、勒戒及強制戒
    治後，仍未戒斷其施用毒品之惡習，又再吸毒，所生損害係
    戕害自己身心健康，犯後已坦承犯行等一切情狀，就其施用
    第一級毒品海洛因部分量處有期徒刑10月，就其施用第二級
    毒品甲基安非他命部分量處有期徒刑8 月，並定其應執行刑
    為有期徒刑1 年4 月。並說明扣案之橡皮管1 條、夾鏈袋7
    只、注射針筒及吸管2 支，均係上訴人甲○○所有供其施用
    第一級毒品海洛因所用之物，業據上訴人甲○○供明在卷，
    其宣告沒收之理由。經核原判決認事用法並無不合，量刑亦
    屬適當，上訴人甲○○上訴否認施用第二級毒品，及指摘原
    判決量刑過重，為無理由，應予駁回。
據上論斷，應依刑事訴訟法第368條，判決如主文。
本案經檢察官陳國全到庭執行職務。
中    華    民    國    95    年    3     月    31    日
                  刑事第六庭  審判長法  官  張盛喜
                                    法  官  范惠瑩
                                    法  官  李璧君
以上正本證明與原本無異。
一級部分如不服本判決應於收受本判決後10日內向本院提出上訴
書狀，其未敘述上訴理由者，並得於提起上訴後10日內向本院補
提理由書狀（均須按他造當事人之人數附繕本）「切勿逕送上級
法院」。
其他不得上訴。
中    華    民    國    95    年    3     月    31    日
                                    書記官  林明威
附錄本判決論罪科刑法條：
毒品危害防制條例第10條
施用第一級毒品者，處6 月以上5 年以下有期徒刑。
施用第二級毒品者，處3 年以下有期徒刑。


司法院資訊處製作；財團法人民間司法改革基金會備份。
